臺灣臺南地方法院臺南簡易庭民事判決
111年度南簡字第946號
原      告  陳居淵  
訴訟代理人  黃冠偉律師
被      告  𨶒翊安  

訴訟代理人  陳晏婕  
上列當事人間請求清償借款事件，本院於民國111年9月20日言詞
辯論終結，判決如下：
    主      文
一、被告應給付原告新臺幣7000元，及自民國111年5月20日起至
    清償日止，按週年利率百分之5計算之利息。
二、原告其餘之訴駁回。
三、訴訟費用由被告負擔百分之4，餘由原告負擔。
四、本判決原告勝訴部分得假執行。但被告以新臺幣7000元為原
    告預供擔保，得免為假執行。
    事實及理由
一、原告主張：伊經營民間個人借貸，被告於民國110年5月5日
    透過通訊軟體LINE，向伊借得新台幣（下同）20萬元，並簽
    立金錢消費借貸契約書（下稱系爭契約書），約定利息以年
    息百分之14.4計算，詎被告借款後即避不見面，亦未清償分
    文，為此依民法借貸關係，請求被告如數償還。並聲明：被
    告應給付原告20萬元，及自支付命令送達翌日起至清償日止
    ，按年息百分之14.4計算之利息。被告則以：伊從未見過原
    告，伊透臉書加LINE貸款，與借款人約見面後，貸方評估伊
    資力，僅願借2萬元，惟伊僅實收7000元現金，並同時於系
    爭契約書上簽署姓名及簽發另紙金額4萬元之本票，而該契
    約書其他欄位（借款人姓名、金額等）係屬空白未填，伊未
    借得20萬元等語置辯。並聲明：駁回原告之訴。
二、按當事人主張有利於己之事實，就其事實有舉證之責任，民
    事訴訟法第277條前段定有明文。民事訴訟如係由原告主張
    權利者，應先由原告負舉證之責，若原告先不能舉證，以證
    實自己主張之事實為真實，則被告就其抗辯事實即令不能舉
    證，或其所舉證據尚有疵累，亦應駁回原告之請求。本件原
    主張被告積欠原告20萬元借貸債務乙節，既為被告所否認，
    原告自應就兩造間有借貸意思互相表示合致及借款業已交付
    即系爭借貸契約之成立負有舉證責任。經查：
　㈠原告雖提出被告簽立之系爭契約書為證（簡卷27頁），惟查
    該契約書，僅只有被告姓名是被告寫的，其他字（包括金額
    「貳拾萬」）都是原告寫的等情，為兩造所自陳（簡卷24、
    66、67頁），原告固稱伊怕被告寫錯字，都是寫完後才給被
    告簽名云云，被告則稱伊簽名時，金額欄是空白的等語，觀
    之契約書內容，大多數約定條文均用電腦打字，僅「簽名」
    、「金額」等極少欄位須用手寫，則依經驗常理，借貸金額
    至關重要，倘被告確有拿到20萬元，原告豈有不要求被告親
    寫收到「20萬元」之理，原告僅稱因怕被告寫錯字云云，實
    有違常情，此外並無證據證明原告實際確有交付20萬元，則
    系爭契約書上所載「20萬」金額是否可信，已非無疑。再者
    ，兩造素不相識，20萬元並非小額，以被告所述伊於洽借當
    時在加油站上班，每月收入僅約2萬餘元，原告稱被告僅簽
    署系爭契約書乙紙即借得20萬元，此與被告還款資力條件顯
    不相當，且於民間借貸亟為罕見，而難遽予採信。是依現存
    客觀事證，自難有利於原告之認定。又被告既自認其有收到
    7000元借款，惟無法提出清償證明，且原告確為系爭契約書
    所載貸與人，被告自仍應就所借之7000元負清償責任。
　㈡按給付無確定期限者，債務人於債權人得請求給付時，經其
    催告而未為給付，自受催告時起，負遲延責任；其經債權人
    起訴而送達訴狀，或依督促程序送達支付命令，或為其他相
    類之行為者，與催告有同一之效力；民法第229條第2項定有
    明文。遲延債務以支付金錢為標的者，債權人得請求依法定
    利率計算之遲延利息，但約定利率較高者，仍從其約定利率
    ；應付利息之債務，其利率未經約定，亦無法律可據者，週
    年利率為百分之5；民法第233條第1項及第203條亦有明定。
    觀之系爭契約書第條所載，系爭借款並無約定清償日期，
    則清償期日即屬不明，復未約定遲延利息之利率（系爭契約
    書第條係約定每月支付之利息，非屬遲延利息），自應認
    係未定清償期限之金錢債權，是原告依本院督促程序送達支
    付命令予被告，與催告有同一之效力，被告經催告而未為給
    付，則應自催告時起即支付命令送達被告翌日即111年5月20
    日起（於111年5月9日寄存送達，經10日始生效力），加付
    按年息百分之5計算之法定遲延利息，應屬足取，超過此部
    分之請求，尚屬無據。
三、從而，原告依消費借貸契約，請求被告給付7000元，及自11
    1年5月20日起至清償日止，按年息百分之5計算之利息，為
    有理由，應予准許。逾此範圍之請求，則無理由，應予駁回
    。並依職權為假執行、免為假執行之宣告。
四、訴訟費用負擔之依據：民事訴訟法第79條。
中    華    民    國  111     年    9     月    27    日
                     臺南簡易庭   法  官  蔡雅惠
以上正本係照原本作成。
如不服本判決，應於送達後20日內，向本院提出上訴狀並表明上
訴理由，如於本判決宣示後送達前提起上訴者，應於判決送達後
20日內補提上訴理由書（須附繕本）。
中    華    民    國   111    年    9     月    27    日
                                  書記官  黃稜鈞